臺灣高等法院刑事判決　　　　　　　　96年度上易字第2670號
上　訴　人　臺灣板橋地方法院檢察署檢察官
被　　　告　乙○○
上列上訴人因被告竊盜案件，不服臺灣板橋地方法院96年度易字
第217號，中華民國96年10月4日第一審判決（起訴案號：臺灣板
橋地方法院檢察署95年度偵字第29007 號），提起上訴，本院判
決如下：
    主  文
上訴駁回。
    理  由
一、公訴意旨略以：被告乙○○意圖不法之所有，於民國（下同
    ）95年9 月15日某時許，在臺北縣中和市某處，以不詳方式
    ，竊取被害人丙○○所有之三星廠牌、ANYCALL 型號之手機
    乙支（序號000000000000000號）得手後，插入其所有00000
    00000號SIM卡（按上開門號係以乙○○母溫婭婷之名義所申
    請）使用。嗣被害人丙○○於同日上午8 時許，發現失竊，
    報警處理，經警調閱通聯紀錄，始查知上情，因認被告涉有
    刑法第320 條第1 項之竊盜罪嫌云云。
二、按「犯罪事實應依證據認定之，無證據不得認定犯罪事實」
    ，刑事訴訟法第154 條第2 項定有明文。
三、訊據被告乙○○固坦承自95年9 月15日7 時42分起至9 月19
    日14時44分止，持用被害人丙○○所有上開行動電話，插入
    其所用之0000000000號行動電話SIM 卡，先後多次接收簡訊
    、接聽或撥打他人電話使用乙情不諱，惟堅決否認上開犯行
    ，辯稱：上開行動電話係其丈夫甲○○於95年9 月間送給伊
    的，伊並未竊取上開行動電話，亦不認識丙○○本人等語。
    經查：
  (一)上開行動電話（序號000000000000000 號）乙支，係被害人
    丙○○所有，於95年9 月15日8 時許，在台北縣中和市○○
    路「遠東世紀廣場」附近，始發現不在皮包內，且被告自95
    年9月15日7時42分起至9 月19日14時44分止，持用被害人丙○○所有上開行動電話，插入其所用之0000000000號行動電
    話SIM 卡，先後多次接收簡訊、接聽或撥打他人電話使用乙
    情，業據被告於審理時坦承不諱，並有檢察官依職權調取上
    開行動電話（序號000000000000000號）自95年9月15日起至
    9月19日止之雙向通聯紀錄及上開0000000000 號門號之歷史
    申用人資料各乙份及偵查卷附上開行動電話之同型列印照片
    乙張，在卷可稽，雖堪認定。惟：
  (二)公訴人所訴被告上開竊盜事實，業據被告於審理時堅決否認
    ，被害人丙○○於審理時亦證稱：「（系爭手機在何處丟掉
    的？）系爭手機是我的，在95年9月15日8點15分左右在中和
    市遠東世紀廣場附近某家早餐店內買早餐時，才發現皮夾裡
    面沒有錢，五分鐘後我到公司檢查皮包，我才發現皮包內皮
    夾裡面的現金及皮包內的手機、零錢包都不見了。皮夾內的
    信用卡、金融卡都還在，只有紙鈔不見了」、「（為何在95
    年10月25日在中和分局偵查隊你作筆錄時，你回答是可能是
    中和市○○路家中不見的或往上班途中不見的？）就是我剛
    剛說的，我發現不見到公司後才仔細找過我的皮包，公司抽
    屜也都找過，但都沒有找到，我就向公司請壹個小時的假回
    家裡找，也都沒有找到。我想說皮夾在，錢不見，應該是熟
    識的人拿走，否則不會只掉現金，當天晚上回家我有向家人
    確認是不是我的家人拿的，我家人都說不是，我才在第二天
    95年9 月16日向警局報案，我就跟警察說我的情況是這樣子
    ，我家人也確定沒有拿，我也不知道是那邊不見，警察就叫
    我說是家裡不見或是上班途中不見，我也不知道到底是在那
    裡不見的」、「（被告是你熟識的人嗎？）不認識」、「（
    你認為不會在家裡失竊的話，你是否認為是在買早餐的時候
    失竊的？）我剛開始想說不會在家裡，就是在公司，家裡的
    人問沒有，我就想說在公司同事拿走」、「（你當時現金失
    竊多少錢？）95年9 月11日我在公司有整理我的皮包，包括
    現金、手機、零錢包，所以我確定95年9 月11日手機仍在我
    的皮包內，那時候我皮夾裡面的現金是九千多元，零錢包有
    幾百元，95年9 月12、13、14日都沒有用到皮夾裡面的現金
    」、「（從95年9月11日到95年9月15日四天，這個時間皮包
    都在你身邊或是借給別人？）皮包我沒有借給別人，除了睡
    覺時，皮包都在我身邊。在上班時就放在座位上，但上廁所
    的時候就不會帶去」、「（被告有去過你的公司嗎？）沒有
    ，我沒有看過她」、「（被告有去過你家裡嗎？）沒有」、
    「（為何你懷疑是被告偷你的手機？）我是以手機的序號報
    案查到的，我在警察局有提出我的手機序號給警員去追查」
    、「（在偵查中你有說你在95年9 月13日有帶小孩去看醫生
    ，上開手機、零錢包及皮夾內現金是否還在？）我沒有注意
    ，當天我好像有把皮包背在身上，健保卡是另外放，我好像
    沒有打開皮夾，我也沒有注意零錢包及手機在不在」、「（
    系爭手機在95年6 月間是否你持有當中？）應該有，因為我
    手機帳單繳到七月份，我在95年7、8月把這個門號在雅虎奇
    摩拍賣掉，系爭手機只能看通訊錄及照相，那段時間我沒有
    使用手機跟人聯絡，但我打算再買門號或其他手機。我當時
    的手機是黑色的」、「（你在95年9 月15日上午發現手機不
    見之前，最後一次確定手機在皮包裡面是何時？）95年9 月
    11日」、「（95年9月11日到95年9月15日這段時間你都沒有
    把手機從皮包裡面拿出來過？）都沒有」、「（平常上下班
    方式？）騎機車，皮包我都是側揹著」、「（所以皮包裡面
    的手機依照你的陳述應該是有人在沒有經過你的同意下刻意
    拿走的？）是，剛開始失竊時我懷疑是這樣，一開始我認為
    可能是我認識的人偷的，甚至我也懷疑過我先生，我現在也
    是認為是被人刻意偷走的，應該不是我自己不小心從皮包內
    掉出來的」等語（見原審卷96年9月26日審判筆錄第3至8 頁
    ）綦詳，亦未明確指認被告即係竊取其所有上開行動電話之
    人，足認本件縱堪認定上開行動電話係遭人竊取乙節明確，
    然究係於何時（即自95年9 月11日起至15日止之某一特定時
    間）？在何地（即台北縣中和市○○路、被害人丙○○公司
    內或其他可能地點）？如何失竊等等經過，被害人丙○○均
    未能明確指訴，是被告自95年9月15日7時42分起至9 月19日
    14時44分止，持用被害人丙○○所有上開行動電話，插入其
    所用之0000000000號行動電話SIM 卡，先後多次接收簡訊、
    接聽或撥打他人電話使用，尚不足逕認被害人丙○○所有上
    開行動電話，即係被告於「95年9 月15日某時許，在臺北縣
    中和市某處，以不詳方式」所竊得者，至為灼然。
  (三)被告之夫甲○○於本院審理中稱：上開手機係伊於跳蚤市場
    購入，轉送被告等語（本院96年11月22日筆錄）。是被告辯
    稱上開行動電話非其所竊取等語，揆諸上述，尚非全然不足
    採信，至為顯然。
  (四)綜上所述，本件僅憑被害人丙○○上開單一指述之詞及被告
    事後確曾多次持上開行動電話接收簡訊、接聽或撥打他人電
    話使用等情，自尚不足供認定被告確有公訴人所指上開犯嫌
    。此外，復查無其他任何積極事證足資證明被告確有公訴人
    所指上開犯行，自屬不能明確被告犯罪，原審諭知被告無罪
    ，核無違誤。檢察官上訴意旨，謂原審未傳訊甲○○，尚嫌
    速斷，惟被告不構成犯罪，已如上述，檢察官上訴指摘原判
    決不當，為無理由，應予駁回。
據上論斷，應依刑事訴訟法第368 條，判決如主文。
本案經檢察官郭啟東到庭執行職務。
中　　華　　民　　國　　96　　年　　12　　月　　6 　　日
       　　　　　 刑事第八庭審判長法　官　鄭文肅
                                  法　官　蔡光治
                                  法　官　陳貽男
以上正本證明與原本無異。
不得上訴。
                                  書記官  王泰元
中　　華　　民　　國　　96　　年　　12　　月　　6 　　日
